臺灣高等法院刑事裁定
110年度抗字第806號
抗  告  人 
即受 刑 人  張育瑋




上列抗告人即受刑人因聲請撤銷緩刑案件，不服臺灣基隆地方法
院中華民國110年3月19日所為之裁定（110年度撤緩字第9號），
提起抗告，本院裁定如下：
    主  文
抗告駁回。
    理  由
一、原裁定意旨略以：抗告人即受刑人張育瑋（下稱抗告人）前
    因違反毒品危害防制條例案件（販賣第三級毒品），經原審
    法院以106年度訴字第419號判決各判處有期徒刑1年9月（共
    5罪），應執行有期徒刑2年，緩刑5年，於民國106年9月5日
    確定。詎抗告人於緩刑期間之109年7月9日下午8時20分許為
    警採尿回溯前96小時內之某時，復施用第二級毒品甲基安非
    他命，另犯毒品危害防制條例案件，經原審法院以109年度
    基簡字第1457號判決判處有期徒刑2月，並於110年1月15日
    確定，此有上開判決書及本院被告前案紀錄表各1份在卷可
    按。審以抗告人前既因販賣第三級毒品案件，經法院判處罪
    刑且宣告緩刑確定在案，自應悔過自新，更加謹慎注意其所
    為，不可再行沾染毒品，詎抗告人不思此為，竟於上開緩刑
    期內復再為施用第二級毒品犯行，足徵抗告人無視法律之誡
    命要求，一再接觸毒品，其未珍惜緩刑處遇機會之惡意心態
    昭然若揭，其上開宣告之緩刑顯然未見預期效果，已失其意
    義，自有執行刑罰之必要，以維公眾安全，並資以懲儆。是
    檢察官聲請撤銷抗告人之緩刑宣告，為有理由，應予准許。
    爰依刑事訴訟法第476條，刑法第75條之1第1項第2款，裁定
    撤銷抗告人之緩刑宣告等語。
二、抗告意旨略以：請考量抗告人雖於緩刑期內吸食安非他命，
    然抗告人是自首，而遭原審法院以109年度基簡字第1457號
    判處有期徒刑2月，實有悔過之心，請求撤銷原裁定等語。
三、按受緩刑之宣告，而於緩刑期內因故意犯他罪，而在緩刑期
    內受6月以下有期徒刑、拘役或罰金之宣告確定，足認原宣
    告之緩刑難收其預期效果，而有執行刑罰之必要者，得撤銷
    其宣告；撤銷之聲請，於判決確定後6月以內為之，刑法第7
    5條之1第1 項第2款、第2項分別定有明文。故緩刑宣告是否
    得撤銷，除須符合刑法第75條之1第1項各款之要件外，該條
    係採裁量撤銷主義，賦予法院撤銷與否之權限，於該條第1
    項規定係以「足認原宣告之緩刑難收其預期效果，而有執行
    刑罰之必要」為實質要件，供作審認之標準。亦即於上揭「
    得」撤銷緩刑之情形，法官應依職權本於合目的性之裁量，
    妥適審酌受刑人所犯前後數罪間，關於法益侵害之性質、再
    犯之原因、違反法規範之情節是否重大、受刑人主觀犯意所
    顯現之惡性及其反社會性等各情，是否已使前案原為促使惡
    性輕微之受刑人或偶發犯、初犯改過自新而宣告之緩刑，已
    難收其預期之效果，而確有執行刑罰之必要，以為審認之標
    準。
四、經查：
（一）抗告人因違反毒品危害防制條例案件，經原審法院於106
      年8月15日，以106年度訴字第419號判決各判處有期徒刑1
      年9月（共5罪），應執行有期徒刑2年，緩刑5年，並於10
      6年9月5日確定（下稱前案）在案等情，有前案判決及本
      院被告前案紀錄表各1 份附卷可稽。
（二）又抗告人於緩刑期內之109年7月9日下午8時20分許為警採
      尿回溯前96小時內之某時，因犯施用第二級毒品罪，經原
      審法院於109年12月3日，以109年度基簡字第1457號判決
      判處有期徒刑2月，如易科罰金，以新臺幣1,000元折算1
      日，並於110年1月15日確定（下稱後案），亦有後案判決
      及上開被告前案紀錄表在卷足憑，是抗告人於緩刑期內因
      故意犯他罪，而在緩刑期內受有期徒刑2月之宣告確定等
      情，堪以認定，可見抗告人法治觀念薄弱，未因受刑事追
      訴及緩刑宣告而有所警惕，亦未於犯後深思己非，有所悔
      悟知所節制，雖抗告人前案係犯販賣第三級毒品罪，後案
      係犯施用第二級毒品罪，罪名有所不同，然二者均屬毒品
      危害防制條例規範之罪，所保護者均係避免人民遭受毒品
      之戕害，抗告人於販賣第三級毒品犯行遭宣告緩刑後，應
      知毒品戕害國民健康、身心及財產，易造成施用毒品者家
      庭破裂或衍生相關社會問題，竟未從中記取教訓，遠離毒
      品，復觀以後案判決，係認抗告人前因施用第二級毒品案
      件，經原審法院以108年度毒聲字第34號裁定送觀察、勒
      戒確定，抗告人經執行觀察、勒戒處分後，認無繼續施用
      毒品傾向，於108年12月31日釋放出所，並經臺灣基隆地
      方檢察署檢察官以108年度毒偵緝字第57號為不起訴處分
      確定，而抗告人經觀察、勒戒處分執行完畢釋放後，3年
      內即於緩刑期間再犯後案之施用第二級毒品犯行，依法應
      追訴處罰，足認抗告人並未因前開緩刑宣告而有所警惕，
      其違反之情節實非輕微，難認有因前案受緩刑宣告之寬典
      而深切悔悟。況參諸後案判決，其中亦未見有抗告意旨所
      稱自首之情，且原裁定就如何認定前案宣告之緩刑已難收
      預期效果，有執行刑罰之必要，經裁量後撤銷抗告人前案
      緩刑之宣告，業已詳敘所憑認定之理由，揆諸前揭說明，
      合於刑法第75條之1第1項第2款所定之目的性裁量，經核
      尚無違法或不當。
（三）綜上，抗告人猶執陳詞提起本件抗告，指摘原裁定不當，
      請求撤銷原裁定，為無理由，應予駁回。
據上論斷，應依刑事訴訟法第412條，裁定如主文。
中　　華　　民　　國　　110 　年　　6 　　月　　9 　　日
                  刑事第十九庭審判長法　官  曾淑華
                                    法　官  陳文貴
                                    法　官  王美玲
以上正本證明與原本無異。
不得再抗告。
                                    書記官  李逸翔 
中　　華　　民　　國　　110 　年　　6 　　月　　9 　　日